臺灣臺中地方法院刑事判決　　　　　　　　　　　　九十三年度易字第二二八二號
　　公　訴　人　臺灣臺中地方法院檢察署檢察官
　　被　　　告　丙○○
右列被告因恐嚇案件，經檢察官聲請簡易判決處刑（九十三年度核退偵字第一九六號
），本院臺中簡易庭認不宜逕以簡易判決處刑，移由本院改依通常程序審理，本院判
決如左：
    主  文
丙○○以加害身體之事，恐嚇他人致生危害於安全，處拘役貳拾日，如易科罰金，以
佰元折算壹日。
    事  實
一、甲○○、乙○○與丙○○係兄弟，具有家庭暴力防治法第三條第四款所定之家庭
    成員關係。緣渠等父親去世後，丙○○之同事交付奠儀新臺幣二千二百元與丙○○，而丙○○並未提出做為治喪費用，甲○○、乙○○心生不滿，遂於民國九十
    三年四月十九日上午十一時四十五分許，至臺中市○區○○路四段三０八號丙○○任職之「年豐棧瓦斯行」質問責罵丙○○，雙方發生爭執推擠，丙○○遂基於
    恐嚇危害安全之故意，持瓦斯行內之水果刀作勢朝向甲○○、乙○○二人，以此
    等加害甲○○、乙○○之身體之事，使渠等二人心生畏懼，致生危害於甲○○、
    乙○○之安全，嗣經甲○○、乙○○報警查獲，並扣得上開水果刀一支。
二、案經甲○○、乙○○訴由臺中市警察局第三分局報告臺灣臺中地方法院檢察署檢
    察官偵查聲請簡易判決處刑。
    理  由
一、訊據被告丙○○矢口否認有何恐嚇危害安全之犯行，辯稱：其在告訴人甲○○、
    乙○○到場前，就已經從冰箱拿出水果刀在削水果，係告訴人乙○○、甲○○直
    接衝到店內要打伊，其才將水果刀橫在身前自衛云云。經查：被告持水果刀作勢
    刺告訴人甲○○、乙○○之事實，業據告訴人甲○○、乙○○於警詢時、偵查中
    指訴明確，復經證人即告訴人甲○○於本院審理中結證屬實。證人丁○○於偵查
    中雖證稱：當時告訴人好像衝過來打被告，被告只是順勢拿著水果刀，手勢是原
    來削水果的姿勢，並沒有將水果刀拿起來做勢要刺人的動作，在告訴人來之前就
    已經在削水果云云，然查被告於警詢時供承：其只是要嚇嚇告訴人甲○○、乙○○二人，扣案水果刀是年豐棧瓦斯行所有，是其作勢要嚇他們的水果刀等語，其
    供承持水果刀「嚇嚇」告訴人等語，被告復於偵查中及本院審理中辯稱其係將水
    果刀橫在部前自衛云云，更非如證人丁○○所證稱被告手勢係原來削水果之姿勢
    ，足徵證人丁○○於偵查中證述內容，顯係迴護被告之詞，未足採信。況被告於
    本院訊問時先辯稱：被告乙○○、甲○○是其兄弟，因父親過世，之前同事即外
    人徐金水、林長平有包錢，九十三年四月十九日早上十一時四十五分許告訴人乙○○、甲○○有到臺中市○區○○路四段三０八號與其商量父親後事，當時其在
    削水果，告訴人乙○○、甲○○拿椅子要打，因其正在削水果，所以告訴人等二
    人以為其要殺他們，其絕對沒有作勢持刀要恐嚇告訴人乙○○、甲○○，當時告
    訴人拿椅子要打時，其靜靜坐在那邊，其詢問告訴人要做何事，其也沒有閃躲，
    告訴人有打其手臂，其只是靜靜的坐著遭告訴人毆打，在告訴人乙○○、甲○○
    未到場時其就已經在削水果，其坐在瓦斯行的茶几旁邊削削蘋果及柳丁云云，嗣
    經本院責諸其於偵訊之供述始改口辯以：其當時手持水果刀手持者橫在身前，約
    在腹部位置，當時還是坐者，其是怕告訴人乙○○、甲○○再行毆打，所以才將
    水果刀橫在前面，其是要防衛自己云云（見本院九十四年一月十九日訊問筆錄）
    ，其於本院審理中猶誆稱其在現場削水果時坐令告訴人毆打云云，嗣始另辯以其
    雖有持刀橫於腹部前，然係自衛云云，益徵被告所辯不一，無足採信。況被告於
    警詢時供承：其只是要嚇嚇告訴人甲○○、乙○○二人，扣案水果刀是年豐棧瓦
    斯行所有，是其作勢要嚇他們的水果刀等語，已如前述，顯見被告有持水果刀恐
    嚇危害告訴人甲○○、乙○○二人安全之犯意甚明。被告辯以僅係削水果云云，
    復稱其僅有將刀橫於腹前自衛云云，顯係卸責之詞，不足採信。此外，復有水果
    刀一支扣案可資佐證。本件事證明確，被告犯行洵堪認定，應予依法論科。
二、核被告所為，係犯刑法第三百零五條之以加害身體之事恐嚇他人致生危害於安全
    罪。被告與告訴人甲○○、乙○○係兄弟，具有家庭暴力防治法第三條第四款所
    定之家庭成員關係，被告對告訴人甲○○、乙○○實施上開出言恐嚇之精神上不
    法侵害之家庭暴力行為，成立刑法第三百零五條之恐嚇罪，係屬家庭暴力防治法
    第二條第二項所稱之家庭暴力罪，併此敘明。被告以一持刀行為恐嚇告訴人甲○○、乙○○二人，係一行為觸犯二恐嚇危害安全罪，為想像競合犯。爰審酌被告
    係因告訴人二人為兄弟收取奠儀一事即至被告任職地點責問尋事、鬨然起爭所致
    ，而被告係因未能忍一時之忿，憤而持刀相向，其犯罪動機、目的、手段，及其
    惡性尚輕，情節非重，惟其犯後否認犯行之犯後態度等一切情狀，量處如主文所
    示之刑，並諭知易科罰金之折算標準，以示懲儆。扣案水果刀雖係被告犯罪用之
    物，然非被告所有，且非違禁物，自無從為沒收之諭知。又被告聲請傳訊證人丁○○一節，公訴人認並無再行傳訊之必要，而證人丁○○於偵查中即已具結證述
    ，且係對被告有利之證詞，本院認其於偵查中證述內容與事實不符而予採信，並
    無再行傳訊必要，附此敘明。
據上論斷，應依刑事訴訟法第四百五十二條、第二百九十九條第一項前段，刑法第三
百零五條、第五十五條、第四十一條第一項前段，罰金罰鍰提高標準條例第一條前段
、第二條，判決如主文。
中      華      民      國      九十四      年    五    月    二十三    日
                                    臺灣臺中地方法院刑事第十四庭
                                        審判長法  官  楊真明
                                              法  官  黃渙文
                                        法  官  陳  葳
右正本證明與原本無異
如不服本判決，應於收受本判決後十日內向本院提出上訴書狀，其未敘述上訴理由者
，並得於提起上訴後十日內向本院補提理由書狀（均須按他造當事人之人數附繕本）
「切勿逕送上級法院」
                                              書記官
中      華      民      國      九十四      年    五     月   二十三    日
附錄法條：
刑法第三百零五條：
以加害生命、身體、自由、名譽、財產之事，恐嚇他人致生危害於安全者，處二年以
下有期徒刑、拘役或三百元以下罰金。
